pl: Materiał poduszki powietrznej: Laminat oddychający (typu Gore-Tex); Skóra naturalna; Hybrydowy (skóra naturalna i syntetyczna); Syntetyczny; Inne
pt-BR: Material do airbag: Laminado respirável (estilo Gore-Tex); Couro; Híbrido (couro + sintético); Sintético; Outros
nl: Materiaal luchtzak: Ademend laminaat (Gore-Tex-stijl); Huid/leer; Hybride (huid/leer en synthetisch); Synthetisch; Overig
ko: 에어백 소재: 통기성 라미네이트(고어텍스 스타일); 가죽/피혁; 하이브리드(가죽/피혁 + 합성 소재); 합성 소재; 기타
fr: Matériau du réservoir d’air: Stratifié respirant (type Gore-Tex); Peau/cuir; Hybride (peau/cuir et synthétique); Synthétique; Autre
sv: Krockkuddens material: Andningsbart laminat (Gore-Tex-stil); Skinn/läder; Hybrid (skinn/läder + syntet); Syntet; Övrigt
th: วัสดุถุงลม: ลามิเนตระบายอากาศได้ (สไตล์ Gore-Tex); หนังสัตว์/หนัง; ไฮบริด (หนังสัตว์/หนัง + สังเคราะห์); วัสดุสังเคราะห์; อื่นๆ
tr: Hava yastığı malzemesi: Nefes alabilen laminat (Gore-Tex stili); Post/deri; Hibrit (post/deri + sentetik); Sentetik; Diğer
zh-TW: 氣囊材質: 透氣層壓材質 (Gore-Tex 款式); 皮革; 混合 (皮革 + 合成材質); 合成材質; 其他
da: Airbag-materiale: Åndbart laminat (Gore-Tex-stil); Skind/læder; Hybrid (skind/læder og syntetisk); Syntetisk; Andet
hr-HR: Materijal mješine: Prozračni laminat (stil Gore-Tex); Koža; Hibrid (koža i sintetika); Sintetika; Ostalo
ro-RO: Material air bag: Laminat respirabil (stil Gore-Tex); Piele/piele naturală; Hibrid (piele/piele naturală + sintetic); Sintetic; Altele
it: Materiale dell'airbag: Laminato traspirante (stile Gore-Tex); Pellame/pelle; Ibrido (pellame/pelle + sintetico); Sintetico; Altro
zh-CN: 气囊材质: 透气层压面料（Gore-Tex 风格）; 兽皮/皮革; 混合（兽皮/皮革 + 合成材料）; 合成材料; 其他
es: Material de bolsa de aire: Laminado transpirable (estilo Gore-Tex); Piel/cuero; Híbrido (piel/cuero y sintético); Sintético; Otro
de: Material für Blasebalgschläuche: Atmungsaktives Laminat (Gore-Tex-Stil); Leder; Hybrid (Leder + Synthetik); Synthetik; Andere
ru: Материал воздушной подушки: Дышащий ламинат (в стиле Gore-Tex); Шкура/кожа; Гибридный (шкура/кожа + синтетика); Синтетика; Другое
lt-LT: Oro pagalvių medžiaga: Orui laidus laminatas („Gore-Tex“ stiliaus); Oda; Hibridinė (oda + sintetika); Sintetika; Kita
cs: Materiál měchu: Prodyšný laminát (styl Gore-Tex); Kůže/useň; Hybridní (kůže/useň + syntetika); Syntetické; Ostatní
fi: Ilmasäkin materiaali: Hengittävä laminaatti (Gore-Tex-tyyppinen); Vuota/nahka; Hybridi (vuota/nahka + synteettinen); Synteettinen; Muu
nb: Airbag-materiale: Pustende laminat (Gore-Tex-stil); Skinn/lær; Hybrid (skinn/lær og syntetisk); Syntetisk; Annet
vi: Chất liệu túi khí: Lớp ép thoáng khí (kiểu Gore-Tex); Da động vật/da; Lai (da động vật/da + chất liệu tổng hợp); Sợi tổng hợp; Khác
el: Υλικό αερόσακου: Αναπνέον laminate (στυλ Gore-Tex); Δέρμα; Υβριδικό (δέρμα + συνθετικό); Συνθετικό; Άλλο
sk-SK: Materiál airbagu: Priedušný laminát (v štýle Gore-Tex); Koža; Hybridný (koža + syntetika); Syntetika; Iné
pt-PT: Material do airbag: Laminado respirável (estilo Gore-Tex); Pele/couro; Híbrido (pele/couro + sintético); Sintético; Outro
bg-BG: Материал на въздушната възглавница: Дишащ ламинат (тип Gore-Tex); Кожа/естествена кожа; Хибрид (естествена кожа + синтетика); Синтетика; Други
sl-SI: Material zračne blazine: Zračen laminat (slog Gore-Tex); Koža/usnje; Hibrid (koža/usnje in sintetika); Sintetika; Drugo
en: Air bag material: Breathable laminate (Gore-Texstyle); Hide/leather; Hybrid (hide/leather + synthetic); Synthetic; Other
hu: Légzsák anyaga: Lélegző laminátum (Gore-Tex stílusú); Bőr; Hibrid (bőr + szintetikus); Szintetikus; Egyéb
ja: エアバッグ素材: 透湿性ラミネート (ゴアテックススタイル); 本革/レザー; ハイブリッド (本革/レザー+合成皮革); 合成皮革; その他